【裁判字號】    98,簡上,815
【裁判日期】    981016
【裁判案由】    傷害
【裁判全文】
臺灣桃園地方法院刑事判決             98年度簡上字第815號
上  訴  人  臺灣桃園地方法院檢察署檢察官
被  上訴人
即  被  告  乙○○
上列上訴人因傷害案件，不服本院刑事庭民國98年6 月30日98年
度桃簡字第1686號第一審刑事簡易判決（聲請簡易判決處刑案號
：98年度偵字第6956號），提起上訴，本院管轄之第二審合議庭
判決如下：
    主  文
上訴駁回。
    事  實
一、本件經本院審理結果，認原審以被告乙○○犯刑法第277 條
    第1 項之傷害罪，為累犯，判處拘役70日，並准以新臺幣（
    下同）1, 000元折算1 日易科罰金，經核其認事用法及量刑
    均無不當，應予維持，並引用第一審刑事簡易判決書及聲請
    簡易判決處刑書記載之事實、證據及理由（如附件）。
二、檢察官上訴意旨略以：被告於案發後對告訴人甲○○不聞不
    問，未與告訴人達成和解，毫無悔意，犯後態度不佳，原審
    量刑過輕等語。
三、按法官於有罪判決如何量處罪刑，為實體法賦予審理法官裁
    量之刑罰權事項，法官行使此項裁量權，自得依據個案情節
    ，參酌刑法第57條所定各款犯罪情狀之規定，於法定刑度內
    量處被告罪刑；除有逾越該罪法定刑或法定要件，或未能符
    合法規範體系及目的，或未遵守一般經驗及論理法則，或顯
    然逾越裁量，或濫用裁量等違法情事之外，自不得任意指摘
    其量刑違法（最高法院80年臺非字第473 號、75年臺上字第
    7033號、72年臺上字第6696號、72年臺上字第3647號判例意
    旨可資參照）。準此，法官量刑，如非有上揭明顯違法之情
    事，自不得擅加，指摘其違法或不當。經查，本件原審以被
    告於95年間曾因酒後駕車公共危險案件，經本院以95年度桃
    交簡字第2544號判決判處有期徒刑3 月確定，嗣經本院以96
    年度聲減字第1725號裁定減刑為有期徒刑1 月15日確定，於
    96年8 月21日執行完畢，5 年以內故意再犯本件有期徒刑以
    上之罪，為累犯，依刑法第47條第1 項規定加重其刑；另審
    酌被告僅因細故，即以腳踢踹告訴人之胸部、腹部，致告訴
    人受有左胸壁挫傷、腹壁挫傷等傷害，惡性不輕，兼衡其犯
    罪之動機、目的、智識程度、生活狀況、素行及犯後自白犯
    行等一切情狀，量處被告拘役70日，並諭知易科罰金之折算
    標準為以1,000 元折算1 日，經核並無不合，量刑亦甚妥適
    。上訴人雖以原審量刑過輕，指摘原判決不當，揆諸上開說
    明，並不可採，其上訴無理由，應予駁回。
據上論斷，應依刑事訴訟法第455 條之1 第1 項、第3 項、第36
8 條、第373 條，判決如主文。
本案經檢察官李安蕣到庭執行職務。
中    華    民    國    98    年    10    月    16    日
                  臺灣桃園地方法院刑事第八庭
                      審判長法  官  林惠霞
                            法  官  葉藍鸚
                            法  官  張明儀
以上正本證明與原本無異。
本件不得上訴。
                            書記官  邱仲騏
中    華    民    國    98    年    10    月    16    日


司法院資訊處製作；財團法人民間司法改革基金會備份。
